# 减资业务

提问人：zhs7403 时间：2019-04-28 18:03:17
母公司减资，冲资本公积 0 后再冲留存收益，但合并口径资本公积小于个别报表，严格按准则是否合并冲 0 再冲留存收益，这样就和个别冲的不对应，请问是合并资本公积负数留存收益和母公司冲的一样合理还是不对应合理? 即合并如何考虑，即以谁的资本公积为限冲

回答人：chenyiwei
合并报表主体是经济主体而不是法律主体，所以其中对于单个法人发生的冲减权益的交易，其处理应与该法人（母公司）的会计处理一致，即使这样可能导致合并报表层面的资本公积出现负数。